最高法院刑事判決　　　　　　一○○年度台上字第六五三八號
上　訴　人　邱昌平
上列上訴人因妨害性自主等罪案件，不服台灣高等法院中華民國
一○○年八月九日第二審判決（一○○年度侵上訴字第一三號，
起訴案號：台灣台北地方法院檢察署九十八年度偵字第二○○六
一、二一四六一號，追加起訴案號：台灣台北地方法院檢察署九
十九年度蒞追字第二二號），提起上訴，本院判決如下：
    主  文
上訴駁回。
    理  由
一、強制性交三罪（即原判決附表《下稱附表》編號二、六(2)、
十二所示）、強制猥褻五罪（即附表編號七、八(2)、二十、二十
一、二十七所示）、加重強制猥褻二罪（即附表編號四、十六所
示）、對於未滿十四歲之女子為性交二罪（即附表編號五之一(1)
、十四(1)所示）、對於未滿十四歲之女子為猥褻之行為六罪（即
附表編號五、五之Ａ(1)三罪、十、二十八所示）、對於十四歲以
上未滿十六歲之女子為性交六罪（即附表編號三、十三(1)、二十
二、二十三(1)、二十四(1)、二十五(1)所示）、引誘使未滿十八歲
之人為性交易罪（即附表編號十八(1)所示）、引誘使未滿十八歲
之人為性交易未遂罪（即附表編號十九所示）、拍攝未滿十八歲
之人為猥褻行為之影片、照片十三罪（即附表編號五之Ａ(2)三罪
、五之一(2)、八(1)、九、十一之二(2)、十五(2)、十七(2)、二十三
(2)、二十四(2)、二十五(2)、二十六所示）、拍攝未滿十八歲之人
為猥褻行為之影片、照片未遂三罪（即附表編號十三(2)、十四(2)
、十八(2)所示）部分：
按刑事訴訟法第三百七十七條規定，上訴於第三審法院，非以判
決違背法令為理由，不得為之。是提起第三審上訴，應以原判決
違背法令為理由，係屬法定要件。如果上訴理由書狀並未依據卷
內訴訟資料，具體指摘原判決不適用何種法則或如何適用不當，
或所指摘原判決違法情事，顯與法律規定得為第三審上訴理由之
違法情形，不相適合時，均應認其上訴為不合法律上之程式，予
以駁回。本件上訴人邱昌平關於強制性交三罪（即附表編號二、
六(2)、十二所示）、強制猥褻五罪（即附表編號七、八(2)、二十
、二十一、二十七所示）、加重強制猥褻二罪（即附表編號四、
十六所示）、對於未滿十四歲之女子為性交二罪（即附表編號五
之一(1)、十四(1)所示）、對於未滿十四歲之女子為猥褻之行為六
罪（即附表編號五、五之Ａ(1)三罪、十、二十八所示）、對於十
四歲以上未滿十六歲之女子為性交六罪（即附表編號三、十三(1)
、二十二、二十三(1)、二十四(1)、二十五(1)所示）、引誘使未滿
十八歲之人為性交易罪（即附表編號十八(1)所示）、引誘使未滿
十八歲之人為性交易未遂罪（即附表編號十九所示）、拍攝未滿
十八歲之人為猥褻行為之影片、照片十三罪（即附表編號五之Ａ
(2)三罪、五之一(2)、八(1)、九、十一之二(2)、十五(2)、十七(2)、
二十三(2)、二十四(2)、二十五(2)、二十六所示）、拍攝未滿十八
歲之人為猥褻行為之影片、照片未遂三罪（即附表編號十三(2)、
十四(2)、十八(2)所示）部分，上訴意旨略稱：(一)、上訴人均於取
得被害人等同意，相互談妥條件後，方與其等為性交或猥褻之行
為之性交易，並已支付對價，於被害人等不同意時便停手，從未
逾越約定內容。部分被害人間彼此認識，相互介紹與上訴人接觸
，事前均已知悉交易內容，上訴人絕無違反其等意願而為性侵害
之情事。被害人等乃為免遭家長責難，方虛偽指述上訴人有違反
其等意願之性侵害行為。原審對於卷附被害人等所為有利於上訴
人之說詞，完全未予置會理睬，僅採信其等片面不實，且前後矛
盾，不利於上訴人之供述，遽認上訴人有強制性交或強制為猥褻
行為之犯行，有證據之取捨不依證據法則之違法。(二)、上訴人本
件之各該犯行，均係在密集期間內，以相同之方式持續進行，於
評價上認係包括一罪之集合犯，僅應分別論以一罪。原審對於上
訴人所犯各罪間，是否屬於包括一罪之集合犯未予查明，遽分別
以連續犯或數罪論處，有應於審判期日調查之證據未予調查及判
決適用法則不當之違法。(三)、原判決認定上訴人拍攝被害人等僅
著內衣、裸露胸部或裸體之照片，應成立兒童及少年性交易防制
條例第二十七條（第五項）第一項之罪；然此除該判決附表編號
九部分，有復原照片可證外，其他部分均無照片可查。且被害人
等僅著內衣、裸露胸部或裸體接受靜態拍照，尚不該當「為猥褻
行為」之要件。上訴人所拍攝之影片或照片是否屬於藝術作品或
係猥褻之物品，事涉上訴人是否成立拍攝未滿十八歲之人為猥褻
行為之影片、照片罪，應有查明之必要。乃原判決就所憑認定「
猥褻」之證據，未詳予論述，有判決理由不備之違法。(四)、原審
對於上訴人已與被害人G、Z和解，並給予賠償之情，未予斟酌，
僅記載與H、Y二人和解，有判決理由不備及矛盾之違法。(五)、原
判決認定上訴人本件犯罪之質、量，既均較第一審判決大幅降低
，且所宣告之總刑期亦大量降低，卻猶於各罪量處上訴人較第一
審判決為重之刑期，難謂合於不利益變更禁止原則、比例原則及
平等原則，原審判決未說明其量刑裁量之理由，有判決理由不備
之違法。(六)、上訴人僅在追求短暫和諧之性愛，被害人等亦相互
彼此介紹，自願與上訴人接觸，其並無掌控被害人等之情事，且
於本件事發後極度後悔，已商請親人及辯護人盡力與被害人等和
解，賠償損害，並把握每次庭訊機會逐一向被害人等致歉，誠心
祈求原諒，目前已潛心向佛，誓言執行期滿後投身終身義工，並
無再犯之危險，實無送強制治療之必要；然原審竟採納鑑定機關
不確定且不合法之鑑定結果，依修正前刑法第九十一條之一之規
定，諭知上訴人應於刑之執行前，令入相當處所，施以強制治療
，有適用法則不當之違法。(七)、上訴人雖曾與本件被害人等進行
性交易，或引誘為性交易，甚或拍攝其等僅著內衣褲或露出胸乳
及下體之影片、照片，但由其等成熟之外表、談吐無從窺悉其等
實際稚幼之年齡。原審未予詳察，遽認上訴人明知各被害人分別
係未滿十四歲、十四歲以上未滿十六歲、未滿十八歲之女子，故
意對其等實行上揭犯罪，亦有認事用法之違誤云云。
惟查：原判決綜合全案卷證資料，本於事實審法院採證認事之職
權，認定上訴人係民國五十五年元月十日生之成年人，自九十五
年三月間起，至九十八年八月三十一日止，有如附表編號二、六
(2)、十二、七、八(2)、二十、二十一、二十七、四、十六、五之
一(1)、十四(1)、五、五之Ａ(1)、十、二十八、三、十三(1)、二十
二、二十三(1)、二十四(1)、二十五(1)、十八(1)、十九、五之Ａ(2)
、五之一(2)、八(1)、九、十一之二(2)、十五(2)、十七(2)、二十三
(2)、二十四(2)、二十五(2)、二十六、十三(2)、十四(2)、十八(2)所
示強制性交、強制猥褻、加重強制猥褻、對於未滿十四歲之女子
為性交、對於未滿十四歲之女子為猥褻之行為、對於十四歲以上
未滿十六歲之女子為性交、引誘使未滿十八歲之人為性交易、引
誘使未滿十八歲之人為性交易未遂、拍攝未滿十八歲之人為猥褻
行為之影片、照片、拍攝未滿十八歲之人為猥褻行為之影片、照
片未遂（其中附表編號三部分於九十五年六月三十日以前之行為
，係基於概括之犯意）等犯行。因而撤銷第一審關於上開部分之
判決，改判論處上訴人如上開附表各該編號所示罪刑（其中附表
編號八(1)、九所示拍攝未滿十八歲之人為猥褻行為之影片、照片
犯行，想像競合犯對於十四歲以上未滿十六歲之女子為猥褻之行
為罪），已依據卷內資料，說明其所憑之證據及認定之理由。對
於上訴人所為之辯解，併已敘明：上訴人始終坦承其乃五十五年
元月十日生之成年人，自九十五年三月間起，至九十八年八月三
十一日止，有與附表編號二、六(2)、十二、七、八(2)、二十、二
十一、二十七、四、十六、五之一(1)、十四(1)、五、五之Ａ(1)、
十、二十八、三、十三(1)、二十二、二十三(1)、二十四(1)、二十
五(1)、十八(1)、十九、五之Ａ(2)、五之一(2)、八(1)、九、十一之
二(2)、十五(2)、十七(2)、二十三(2)、二十四(2)、二十五(2)、二十
六、十三(2)、十四(2)、十八(2)所示被害人進行性交易及為猥褻、
性交行為、拍攝被害人等僅著內衣褲或露出胸乳及下體之影片、
照片等事實無誤，其雖否認有違反被害人等之意願而為性交、猥
褻之行為、拍攝未滿十八歲之人為猥褻行為之影片，並陳稱其均
於取得被害人等同意，相互談妥條件後，方與其等為性交或猥褻
之行為，並已支付對價，其並不知悉被害人之實際年齡，又其所
拍攝之被害少女裸身或僅穿著輕薄內衣褲之影片或照片，均係藝
術作品，非屬猥褻之物品云云。然查上訴人確實有為前揭強制性
交、強制猥褻、加重強制猥褻、對於未滿十四歲之女子為性交、
對於未滿十四歲之女子為猥褻之行為、對於十四歲以上未滿十六
歲之女子為性交、引誘使未滿十八歲之人為性交易、引誘使未滿
十八歲之人為性交易未遂、拍攝未滿十八歲之人為猥褻行為之影
片、照片、拍攝未滿十八歲之人為猥褻行為之影片、照片未遂等
犯行，且本件被害人Ｚ、Ｅ、00000000、Ａ、Ｂ、Ｃ、Ｄ、Ｆ、
Ｇ、Ｈ、Ｉ、Ｋ、Ｌ、Ｍ、Ｗ、Ｘ、Ｙ等人（真實姓名、年籍資
料詳卷），於上訴人實行附表所示各該犯行時，分別係未滿十四
歲、十四歲以上未滿十六歲、未滿十八歲之女子等情，已據Ｚ、
Ｅ、00000000、Ａ、Ｂ、Ｃ、Ｄ、Ｆ、Ｇ、Ｈ、Ｉ、Ｋ、Ｌ、Ｍ
、Ｗ、Ｘ、Ｙ證述綦詳，並有其等年籍資料在卷足憑，復有一○
四人力銀行公司提供之「求職者現狀履歷格式」資料、網站帳戶
登入頁面、上訴人所有行動電話與各該被害人行動電話之通聯紀
錄及基地台資料、收發簡訊紀錄、電話通訊監察錄音及其譯文、
U2ＭＴＶ監視器攝錄畫面勘驗筆錄、函舍旅館監視器攝錄畫面、
扣押之攝影機錄影帶勘驗筆錄、扣押之數位相機、CF記憶卡復原
資料勘驗筆錄、扣押之記錄聯絡對象個資文件、上訴人所拍攝被
害人僅著內衣褲或露出胸乳及下體之照片等可稽。上訴人雖否認
知悉被害人等之年齡；然上訴人係以在平面媒體刊登網咖徵才廣
告，或透過一○四人力銀行公司，於網際網路委刊求才廣告，使
本件被害人等與之聯絡，其已利用與被害人等電話聯絡之機會，
或透過網際網路，瞭解、瀏覽應徵求職者之相關姓名、性別、出
生日期、婚姻狀況、身高、體重、聯絡電話等基本資料，而正確
知悉本件被害人Ｚ、Ｅ、00000000、Ａ、Ｂ、Ｃ、Ｄ、Ｆ、Ｇ、
Ｈ、Ｉ、Ｋ、Ｌ、Ｍ、Ｗ、Ｘ、Ｙ，於其實行上開犯行當時，分
別係未滿十四歲、十四歲以上未滿十六歲、未滿十八歲之女子甚
明，其所稱未知悉被害人等之年齡云云，應係飾卸之詞，自不足
採。上訴人另稱其拍攝被害人等僅著內衣、裸露胸部或裸體之照
片，均為藝術影片、照片，非屬猥褻之物品云云；然本件被害人
等於接受上訴人拍攝影片、照片時，均為未滿十八歲之少女，上
訴人拍攝其等僅著薄紗內衣褲或裸露胸部、下體影片、照片，其
內容客觀上均足以引起普通一般人羞恥或厭惡感而侵害性之道德
感情，有礙於社會風化，而不具藝術性、醫學性、教育性，洵供
刺激或滿足上訴人一己性慾之「猥褻」物品無疑。因認上訴人確
有前揭犯行，而以上訴人嗣後否認犯罪，辯稱：其絕無違反被害
人等之意願、所拍攝之影片或照片係藝術物品、未知悉被害人之
實際年齡云云，乃飾卸之詞，不可採信等情，已逐一說明及指駁
。上訴意旨對於原判決所為前揭論斷，並未依據卷內資料，具體
指摘有何違背法令情形。且查：(一)、所謂集合犯是指立法者所制
定之犯罪構成要件中，本就預定有數個同種類之行為將反覆實行
之犯罪而言，將各個實行犯罪構成要件之多數行為，解釋為集合
犯，而論以一罪。集合犯之判斷，於客觀上應斟酌法律規範之本
來意涵、實現該犯罪目的之必要手段、社會生活經驗中該犯罪必
然反覆實行之常態及社會通念等；於主觀上則視其反覆實行之行
為是否出於行為人之單一犯意，並秉持刑罰公平原則，加以判斷
。觀諸本件上訴人所犯之強制性交、強制猥褻、加重強制猥褻、
對於未滿十四歲之女子為性交、對於未滿十四歲之女子為猥褻之
行為、對於十四歲以上未滿十六歲之女子為性交、引誘使未滿十
八歲之人為性交易、引誘使未滿十八歲之人為性交易未遂、拍攝
未滿十八歲之人為猥褻行為之影片、照片、拍攝未滿十八歲之人
為猥褻行為之影片、照片未遂等罪之構成要件文義，實無從憑以
認定立法者本即預定各該犯罪之本質，必有數個同種類行為而反
覆實行之集合犯行。又上訴人所為上開犯行，乃利用平面媒體或
一○四人力銀行公司刊登徵才廣告，先後伺機與不同之被害女子
而為前揭犯行，因前往應徵之被害女子人數眾多，應徵時間不同
，上訴人對其等實行之犯罪型態互異，各行為間顯具獨立性，上
訴人之犯意非屬單一，在刑法評價上，實難視上訴人先後分別對
不同被害對象之犯罪實行，合為包括之一行為予以評價，原判決
爰未按集合犯論擬，已詳為說明。上訴意旨徒以自己之說詞，任
意指摘原判決違法，難認符合適法之第三審上訴要件。(二)、刑法
上之「猥褻」係指性交以外足以興奮或滿足性慾之一切色情行為
而言。原判決已說明：「被告（即上訴人，下同）向Ａ謊稱，可
擔任廠商模特兒為由，要Ａ拍攝僅著內衣褲或露出胸乳及下體之
照片，有卷附照片為證，且於室內拍照完畢後，要求抱Ａ……顯
見被告上開行為，均屬興奮或滿足個人性慾之色情行為」（見原
判決第二十二頁第四至十四行）、「被告親吻Ｇ之頸部並無正當
理由、拍攝Ｇ著內衣褲之照片，亦非關藝術，其為上開行為之動
機僅係為與Ｇ為身體為親密之接觸、觀看Ｇ之身體……顯見被告
上開行為係為使其獲得性交以外足以興奮或滿足性慾之感覺……
自屬猥褻」（見原判決第三十二頁第十一至十九行）、「被告並
非為藝術、美感而拍攝，僅係為滿足個人色慾所為……自屬為對
Ｘ為猥褻行為、拍攝猥褻照片」（見原判決第四十五頁第七至九
行）。稽之上訴人拍攝被害人僅著內衣、裸露胸部或裸體之影片
、照片，就該等照片之整體特性而為觀察，參酌現時社會之一般
觀念，客觀上足以刺激或滿足性慾，並引起普通一般人羞恥或厭
惡感而侵害性之道德感情，有礙於社會風化，不具藝術性、醫學
性、教育性，洵供刺激或滿足上訴人一己之性慾，應屬為「猥褻
」行為之影片、照片至明。且事實之認定與證據之取捨，乃事實
審法院之職權，苟其事實之認定及證據之取捨，並不違背經驗法
則與論理法則，即不容任意指為違法而執為上訴第三審之理由。
上訴意旨所為前揭指摘，係對於原判決已說明事項及屬原審採證
認事職權之適法行使，持憑己見而為不同之評價，且重為事實之
爭執，均與法律規定得為第三審上訴理由之違法情形，不相適合
。(三)、量刑之輕重，係屬事實審法院得依職權自由裁量之事項，
苟法院於量刑時，已以行為人之責任為基礎，斟酌刑法第五十七
條各款所列情狀，而未逾越法定範圍，又未濫用其職權，即不得
指為違法。原判決已說明「被告正值壯年，竟利用被害少女欲求
職賺錢，然智慮尚淺、不明世事之情況，藉詞介紹打工機會，對
其等灌輸錯誤性觀念，再以客人或網友身分現身，對性觀念未臻
成熟之被害少女施以性交或猥褻犯行，並拍攝猥褻行為之影片或
照片自娛，以逞其變態色慾，其犯罪之動機、目的誠屬可議，手
段至為惡劣，所為嚴重危害被害少女身心健康與人格發展，亦敗
壞社會善良風俗，所生危害誠屬巨大，且其犯罪時間長達三年半
，受害少女多達十七人，再衡以被害少女受害次數、時間、受害
情節等情，雖被告看似犯後坦承部分犯行，惟仍屬避重就輕，是
否有悔過之心，尚非無疑，其雖與被害人Ｈ、Ｙ和解，衡酌本案
被告犯罪情狀，仍認非予重懲，實難符情理之平」等語（見原判
決第五十六頁第十九行至第五十七頁第五行），因而分別量處適
當之刑，此乃事實審法院職權之適法行使，並未逾越法定刑度，
亦無濫用自由裁量權限之情形，即無上訴意旨所指違背罪刑相當
原則情事。且檢察官為上訴人之不利益提起第二審上訴意旨指稱
：「上訴人利用未成年求職者年幼識淺，思慮未臻成熟而為犯行
，甚且要求被害少女再行引介認識同窗友人，嗣即以金錢為餌，
不斷誘引其他被害少女從事性交易，所為實屬惡劣而不容輕易原
諒，第一審法院對其僅判處有期徒刑十一年（指應執行刑），尚
屬過輕，不足懲儆，亦無法達到防衛社會之功效」等語。是縱原
審認定之犯罪次數，較第一審判決為低，但於綜合上訴人一切犯
罪情狀後，量處上訴人較第一審判決為重之刑期，亦不能指為有
違「不利益變更禁止原則」或「比例原則」及「平等原則」。至
於上訴人所稱其已與被害人Ｇ、Ｚ和解，並給予賠償，原審於量
刑時漏未斟酌云云；惟原判決已說明：「被告正值壯年，竟利用
被害少女欲求職賺錢，然智慮尚淺、不明世事之情況，藉詞為介
紹打工機會……對性觀念未臻成熟之被害少女施以性交或猥褻犯
行，並拍攝猥褻行為之影片或照片自娛，以逞其變態色慾，其犯
罪之動機、目的誠屬可議，手段至為惡劣，所為嚴重危害被害少
女身心健康與人格發展，亦敗壞社會善良風俗，所生危害誠屬巨
大，且其犯罪時間長達三年半，受害少女多達十七人……被告看
似犯後坦承部分犯行，惟仍屬避重就輕，是否有悔過之心，尚非
無疑，雖與被害人Ｈ、Ｙ和解，衡酌本案被告犯罪情狀，仍認非
予重懲，實難符情理之平」（已見前述），縱未予載明上訴人與
被害人Ｇ、Ｚ和解，亦與判決之結果無影響。上訴意旨就事實審
法院量刑裁量權之適法行為，任意指摘，難謂已符合法定之第三
審上訴理由。(四)、九十五年七月一日起施行之刑法第九十一條之
一有關強制治療規定，雖將刑前治療改為刑後治療，但治療期間
未予限制，且治療處分之日數，復不能折抵有期徒刑、拘役或同
法第四十二條第六項裁判所定之罰金額數，較修正前規定不利於
被告。因上訴人所犯如附表編號二、三所示之行為，在九十五年
七月一日修正刑法第九十一條之一有關強制治療規定施行之前，
從而此部分有關施以治療部分，應適用修正前之規定。原審依修
正前刑法第九十一條之一規定，囑託○○紀念醫院鑑定結果，認
上訴人「應接受強制治療協助其建立正確認知，以減少再犯之可
能性」（見原審卷(二)第三十九至四十一頁），爰參酌上開鑑定結
果，並審酌上訴人所犯強制性交、對於十四歲以上未滿十六歲之
女子為性交罪（即附表編號二、三所示）之情形，認確有施以治
療必要，依修正前刑法第九十一條之一規定，於該二罪併宣告應
於刑之執行前，令入相當處所施以治療，期間至治癒為止，最長
不得逾三年，以矯正其偏差性侵害心理及行為等情，已詳為說明
。上訴意旨任意指摘，自非適法之第三審上訴理由。(五)、原判決
依據被害人等之證述，另參酌卷附其等之年籍資料、一○四人力
銀行公司提供之「求職者現狀履歷格式」、網站帳戶登入頁面、
上訴人所有行動電話與被害人行動電話之通聯紀錄、電話通訊監
察錄音及其譯文、扣押之記錄聯絡對象個資文件，敘明上訴人已
利用與被害人等電話聯絡之機會，或透過網際網路，瞭解、瀏覽
應徵求職者之相關姓名、性別、出生日期、婚姻狀況、身高、體
重、聯絡電話等基本資料，明確知悉被害人等於其實行本件各該
犯行時，分別係未滿十四歲、十四歲以上未滿十六歲、未滿十八
歲之女子，認其所辯不知被害人之年齡云云，應為飾卸之詞，並
不可採。上訴意旨，以自己之說詞所為此部分之指陳，亦與法律
規定得為第三審上訴理由之違法情形，有所不合。上訴意旨其餘
之指摘，係對於原判決已說明事項及屬原審採證認事職權之適法
行使，持憑己見而為不同之評價，且重為事實之爭執，均與法律
規定得為第三審上訴理由之違法情形，不相適合。其關於前揭部
分之上訴不合法律上之程式，應予駁回。又上訴人之如附表編號
八(1)、九所示犯行，因前揭拍攝未滿十八歲之人為猥褻行為之影
片、照片部分之上訴為不合法，無從為實體上審理，則原判決認
與之有想像競合裁判上一罪關係之對於十四歲以上未滿十六歲之
女子為猥褻之行為部分，係刑事訴訟法第三百七十六條第一款之
罪，經第二審判決者，不得上訴於第三審法院，亦應從程序上予
以駁回。
二、對於十四歲以上未滿十六歲之女子為猥褻之行為六罪（即編
號六(1)、十一、十一之一、十一之二(1)、十五(1)、十七(1)所示）
、十八歲以上之人與十六歲以上未滿十八歲之人為性交易二罪（
即附表編號三之一、二十六之一所示）部分：
刑事訴訟法第三百七十六條所列各罪之案件，經第二審判決者，
不得上訴於第三審法院。本件上訴人所犯對於十四歲以上未滿十
六歲之女子為猥褻之行為六罪、十八歲以上之人與十六歲以上未
滿十八歲之人為性交易二罪部分，原審係依刑法第二百二十七條
第四項、兒童及少年性交易防制條例第二十二條第二項規定分別
論處罪刑，核屬刑事訴訟法第三百七十六條第一款之案件。依首
開說明，既經第二審判決，自不得上訴於第三審法院，上訴人猶
提起上訴，顯為法所不許，此部分亦應併予駁回。
據上論結，應依刑事訴訟法第三百九十五條前段，判決如主文。
中    華    民    國  一○○  年   十一   月  二十四  日
                      最高法院刑事第十二庭
                          審判長法官  陳  世  雄  
                                法官  張  祺  祥  
                                法官  宋      祺  
                                法官  惠  光  霞  
                                法官  周  盈  文  
本件正本證明與原本無異
                                      書  記  官  
中    華    民    國  一○○  年   十一   月  二十八  日
                                                      Q